【裁判字號】    98,易,548
【裁判日期】    980730
【裁判案由】    竊盜
【裁判全文】
臺灣屏東地方法院刑事判決               98年度易字第548號
公  訴  人  臺灣屏東地方法院檢察署檢察官
被      告  甲○○
上列被告因竊盜案件，經檢察官提起公訴（98年度偵字第3708號
、第4038號），被告於準備程序期日就被訴事實為有罪之陳述，
本院合議庭裁定由受命法官獨任進行簡式審判程序，判決如下：
    主  文
甲○○攜帶兇器竊盜，累犯，處有期徒刑捌月，扣案之T 型扳手
壹支沒收；又竊盜，累犯，處有期徒刑肆月；又共同攜帶兇器竊
盜，累犯，處有期徒刑拾月，扣案之T 型扳手壹支沒收。應執行
有期徒刑壹年柒月，扣案之T 型扳手共貳支均沒收。
    事  實
一、甲○○前因(一)違反毒品危害防制條例案件，經本院以92年度
    易字第796 號判決處有期徒刑6 月確定；(二)因違反毒品危害
    防制條例案件，經本院以92年度訴字第753 號判決處有期徒
    刑9 月確定；(三)因犯竊盜案件，經本院以93年度簡字第1613
    號判決處有期徒刑4 月確定；(四)因違反毒品危害防制條例案
    件，經本院以93年度訴字第443 號判決處應執行有期徒刑1
    年9 月確定。上開各罪接續執行，甲○○遂於93年5 月6 日
    入監執行，嗣於96年2 月15日縮短刑期假釋出監，而於同年
    6 月9 日假釋期滿未經撤銷，其未執行之刑，以已執行論。
二、詎甲○○仍不知悔改，先後為下列竊盜犯行：
  (一)甲○○於98年5 月5 日2 時許，在屏東縣鹽埔鄉○○村○○
    路24之1 號前，見蔡東安所有之車牌號碼VQ-8070 號自小貨
    車（車牌號碼已報廢）置於該處，竟意圖為自己不法之所有
    ，持其所有客觀上足以傷害人之生命、身體而可供兇器使用
    之Ｔ型扳手1 支，以開啟該車電源鎖之方式加以竊取。嗣於
    98年5 月13日上午9 時20分許，甲○○在屏東縣鹽埔鄉○○
    村○○路12號前空地因行跡可疑經警盤查，在有偵查犯罪職
    權之警員尚未發覺其上開竊盜犯行前，即主動向警方坦承上
    開情事而自首，並當場扣得Ｔ型扳手1 支，始悉上情。
  (二)甲○○於98年5 月8 日17時30分許，駕駛上開竊得之車牌號
    碼VQ-8070 號自小貨車，前往屏東縣鹽埔鄉鹽埔高幹200L41
    號電線桿旁之養鴨場，意圖為自己不法之所有，徒手竊取黃
    自在、黃胤鴒所有之鐵條共100 多公斤，得手後使用上開自
    小貨車載運離去。嗣於上開第(一)部分所示之時、地遭警盤查
    後，在有偵查犯罪職權之警員尚未發覺其此部分竊盜犯行前
    ，即主動向警方坦承而自首，始悉上情。
  (三)甲○○與乙○○（業經本院另行審結）共同基於意圖為自己
    不法所有之犯意聯絡，於98年5 月13日下午5 、6 時許，由
    乙○○騎乘機車搭載甲○○行經屏東縣長治鄉火燒庄某處，
    見徐運達所有之車牌號碼WF-0889 號自小貨車置於該處，即
    由甲○○在一旁把風，乙○○則持其所有客觀上足以傷害人
    之生命、身體而可供兇器使用之T 型扳手1 支打開該車車門
    鎖及電源鎖後駕駛離去之方式竊取上開車輛得手。嗣於98年
    5 月13日22時40分許，在屏東縣內埔鄉○○村○○路段，因
    甲○○在上開自小貨車內經警發覺可疑而加以盤查，始悉上
    情。
三、案經屏東縣政府警察局移請及屏東縣政府警察局內埔分局報
    請臺灣屏東地方法院檢察署檢察官偵查起訴。
    理  由
一、按除被告所犯為死刑、無期徒刑、最輕本刑為3 年以上有期
    徒刑之罪或高等法院管轄第一審案件者外，於法院行準備程
    序進行中，被告先就被訴事實為有罪之陳述時，審判長得告
    知被告簡式審判程序之旨，並聽取當事人、代理人、辯護人
    及輔佐人之意見後，裁定進行簡式審判程序，刑事訴訟法第
    273 條之1 第1 項定有明文，本件被告所為係犯死刑、無期
    徒刑、最輕本刑為3 年以上有期徒刑以外之罪，其於準備程
    序中就被訴事實為有罪之陳述，經法官告知簡式審判程序之
    旨，並聽取公訴人、被告之意見後，遂裁定進行簡式審判程
    序，合先敘明。又簡式審判程序之證據調查，不受刑事訴訟
    法第159 條第1 項、第161 條之2 、第161 條之3 、第163
    條之1 及第164 條至第170 條規定之限制，刑事訴訟法第27
    3 條之2 亦定有明文，故本件審理依該規定，亦排除嚴格證
    據調查，併予敘明。
二、事實認定部分：
  (一)就上開事實欄第二、(一)部分，業據被告甲○○於本院審理時
    坦承不諱，核與證人即被害人蔡東安於警詢時之證述相符（
    見屏警刑偵二字第0980027197號卷第1 頁至第3 頁），並有
    T 型扳手1 支扣案可證，復有屏東縣警察局刑警大隊扣押筆
    錄1 份、扣押物品目錄表1 紙（以上見前開警卷第15頁至第
    17頁）、贓物認領保管單1 紙（見前開警卷第19頁）、免用
    統一發票收據1 紙（見前開警卷第20頁）及照片6 張（見前
    開警卷第21頁至第23頁）存卷可佐，足認被告上開任意性自
    白核與事實相符，應堪採信。
  (二)就上開事實欄第二、(二)部分，業據被告於本院審理時坦承不
    諱，並與證人即被害人黃胤鴒（見屏警刑偵二字第09800271
    97號卷第4 頁至第5 頁）、黃自在（見內警偵字第09800065
    04號卷第14頁）於警詢中之證述互核大致雷同，並有照片6
    張（見屏警刑偵二字第0980027197號卷第24頁至第25頁、內
    警偵字第0980006504號卷第53頁）附卷可稽，是被告此部分
    任意性自白應與真實相符，而可採信。
  (三)就上開事實欄第二、(三)部分，亦據被告於本院審理時坦白承
    認，並與證人即共同被告乙○○於本院審理時所為證述互核
    相符（見本院卷第74頁），另有T 型扳手1 支扣案可證，而
    上開自小貨車遭竊之事實，亦據證人即徐運達於警詢中證述
    明確（見內警偵字第0980006504號卷第12頁至第13頁）；此
    外，復有屏東縣政府警察局內埔分局龍泉派出所搜索扣押筆
    錄1 份、扣押物品目錄表1 紙（以上見前開警卷第16頁至第
    19頁）、車籍查詢基本資料結果1 紙、屏東縣政府警察局車
    輛尋獲電腦輸入單1 紙、贓物認領保管單1 紙（以上見前開
    警卷第27頁至第29頁）、偵查報告書1 紙（見上開警卷第1
    頁）及現場照片7 張（見上開警卷第47頁至第50頁）附卷可
    憑。足見被告上開任意性自白核與事實相符，自可採信。
  (四)綜上所述，本件事證已臻明確，被告犯行可以認定，自應依
    法論科。
三、按刑法第321 條第1 項第3 款之攜帶兇器竊盜罪，係以行為
    人攜帶兇器為其加重條件，此所謂兇器，其種類並無限制，
    凡客觀上足以對人之生命、身體、安全構成威脅，具有危險
    性之物品均屬之，且只需行竊時攜帶此具有危險性之兇器為
    已足，並不以攜帶之初有行兇意圖為必要。被告甲○○為事
    實欄第二、(一)及二、(三)部分所示之犯行時，各以Ｔ型扳手1
    支為工具，而此2 支T 型扳手均為金屬製品，質地堅硬之物
    ，有上開刑案照片附卷可考，若持以行兇，客觀上均足致他
    人生命、身體發生危害，顯為具有危險性之兇器無訛。核被
    告就事實欄第二、(一)及二、(三)部分所為，均係犯刑法第321
    條第1 項第3 款之攜帶兇器加重竊盜罪；就事實欄第二、(二)
    部分，係犯刑法第320 條第1 項普通竊盜罪。就事實欄第二
    、(三)部分，起訴書雖認被告此部分所犯應論以刑法第320 條
    第1 項之普通竊盜罪，然基本社會事實同一，且業經公訴人
    當庭變更起訴法條為刑法第321 條第1 項第3 款攜帶兇器加
    重竊盜罪，故本院不另依法變更起訴法條，併予敘明。被告
    就事實欄第二、(三)部分所示犯行，與共同被告乙○○有犯意
    聯絡及行為分擔，應依刑法第28條規定論以共同正犯。又被
    告就事實欄第二、(二)部分所示犯行，係以一行為同時侵害證
    人黃自在及黃胤鴒之財產法益，屬一行為同時觸犯數罪名，
    為同種想像競合犯，應依刑法第55條前段規定從一重處斷；
    而被告所犯上列3 罪間，其犯意各別，行為有異，應予分論
    併罰。又被告曾有如事實欄第一部分所示之犯罪科刑執行情
    形，有臺灣高等法院被告前案紀錄表1 份附卷可按，其受有
    期徒刑執行完畢後，5 年以內故意再犯本件有期徒刑以上之
    罪，均為累犯，皆應依刑法第47條第1 項規定加重其刑。復
    按刑法第62條所規定之自首，係以犯人在犯罪未發覺前，向
    該管公務員自承犯罪，而受法律之裁判為要件。所謂未發覺
    ，乃指犯罪事實未為有偵查犯罪職權之公務員發覺，或犯罪
    事實雖已發覺，而犯人為誰，尚不知者而言。而向該管公務
    員自承其犯罪，不以先自向該公務員告知為必要，即受追問
    時，告知其犯罪仍不失為自首，最高法院92年台上字第487
    號判決意旨可資參照。查被告於98年5 月13日上午9 時20分
    許，在屏東縣鹽埔鄉○○村○○路12號前空地因行跡可疑經
    警盤查，在有偵查犯罪職權之警員尚未發覺其如事實欄第二
    、(一)及二、(二)部分所示之竊盜犯行前，即主動向警方坦承此
    些情事等情，業據證人即屏東縣政府警察局刑警大隊偵二隊
    偵查佐李漢強於本院審理時陳述明確（見本院卷第86頁背面
    至第87頁背面），並有屏東縣政府警察局偵查報告1 紙（見
    本院卷第63頁）附卷可參。則被告就其所為此部分竊盜犯行
    ，係於偵查犯罪機關不知何人為犯人前，主動告知犯行，嗣
    並接受法院裁判，爰依刑法第62條前段規定就其此部分犯行
    均減輕其刑。而被告就事實欄第二、(一)及二、(二)部分所示之
    竊盜犯行，既同具累犯加重及自首減輕之事由，遂依法先加
    後減之。茲審酌被告正值青壯，身體健全卻不思循正當途徑
    賺取所需，隨意竊取他人物品，欠缺對他人財產權之尊重，
    行為殊不可取，惟念及其犯後尚知坦承犯行，犯後態度堪稱
    良好，被害人已取回部分失物暨其智識程度、生活狀況等一
    切情狀，就其所犯分別量處如主文所示之刑，並合併定其應
    執行之刑，以資懲儆。扣案之T 型扳手共2 支，其中1 支，
    經被告自承為其所有，且為其犯事實欄第二、(一)部分所示竊
    盜犯行所用之物，爰依刑法第38條第1 項第2 款規定宣告沒
    收之；另1 支為共同被告乙○○所有，且為渠2 人共犯如事
    實欄第二、(三)部分所示竊盜犯行所用之物，本於責任共同原
    則，同依上開規定諭知沒收。
據上論斷，應依刑法第273 條之1 第1 項、第299 條第1 項前段
，刑法第28條、第321 條第1 項第3 款，第320 條第1 項、第55
條、第47條第1 項、第62條前段、第38條第1 項第2 款、第51條
第5 款，刑法施行法第1條之1，判決如主文。
本案經檢察官廖華君到庭執行職務
中    華    民    國    98    年    7     月    30    日
                  刑事第五庭    法  官  程士傑
以上正本證明與原本無異。
如不服本判決應於收受判決後10日內向本院提出上訴書狀，並應
敘述具體理由；其未敘述上訴理由者，應於上訴期間屆滿後20日
內向本院補提理由書（均須按他造當事人之人數附繕本）「切勿
逕送上級法院」。
中    華    民    國    98    年    7     月    30    日
                                書記官  孫秀桃
附錄論罪科刑法條：
刑法第321 條第1 項第3 款
犯竊盜罪而有左列情形之一者，處 6 月以上、 5 年以下有期徒
刑：
三、攜帶兇器而犯之者。
刑法第320 條第1 項
意圖為自己或第三人不法之所有，而竊取他人之動產者，為竊盜
罪，處 5 年以下有期徒刑、拘役或 5 百元以下罰金。


司法院資訊處製作；財團法人民間司法改革基金會備份。
